【裁判字號】    89,交聲更,2
【裁判日期】    890905
【裁判案由】    聲明異議
【裁判全文】
臺灣臺南地方法院交通事件裁定                      八十九年度交聲更字第二號
    移送機關  交通部公路局嘉義區監理所台南監理站
    受處分人
    即異議人  甲○○
右列受處分人因違反道路交通管理處罰條例案件，對於交通部公路局嘉義區監理所台
南監理站八十八年九月八日所為之南監車字第七四─三九○○八號裁決處分，聲明異
議，前經本院以八十八年度交聲字第九七號裁定異議駁回，受處分人提起抗告，經臺
灣高等法院臺南分院以八十八年度交抗字第四九號將原裁定撤銷，發回更審，本院裁
定如左：
    主  文
異議駁回。
    理  由
一、按汽車駕駛人，駕駛汽車有左列情形之一，而本章各條無處罰之規定者，處新台
    幣九百元以上一千八百元以下罰鍰：一、不服從交通勤務警察或依法令執行交通
    指揮、稽查任務人員之指揮或稽查者。四、計程車之停車上客，不遵守主管機關
    之規定者。道路交通管理處罰條例第六十條第二項第一款、第四款定有明文。
二、本件異議人駕駛其所有之Ｐ四－三八一號營業小客車，於八十八年六月二十七日
    十八時十一分許，在台南市火車站圓環及北門路二段路口，違規上客，經執行交
    通指揮之警員鳴笛示意停車竟不予理會，仍強行載客離去之事實，業據執行交通
    指揮勤務之警員陳佑任一再到庭結證明確：「卷內第一張相片，後車門打開，是
    客人正要上車，第二、三張相片是車子啟動要離開，第一張相片可看出是全聯計
    程車行之圓形標誌。我的視力一點五至二點零，本件是在三十公尺遠之距離照相
    ，看的非常清楚，異議人原在火車站前排班，因與人爭執，才被其他排班之人排
    擠等語」。並有當場拍攝之照片四張可證，異議人自承為全聯計程車行，惟辯稱
    ：伊於八十八年六月二十七日下午六時十一分正在醫院照顧母親，並未駕車至台
    南火車站云云。按證人身為警員，與異議人並無重大嫌隙，如異議人並未於上開
    時地有違規及不服取締情事，證人實無故予誣陷之理，且如何確定異議人事後不
    會提出明確之不在場證明，而有自陷違法瀆職之可能。從而證人之指述應堪採信
    ，且第一張相片亦可明確看出後車門正打開，苟非有人上車，該車門應無打開之
    理，異議人上開所辯，委無足採。移送機關依道路交通管理處罰條例第六十條第
    二項第一款、第四款之規定，裁處罰鍰新台幣三千六百元，核無不符，本件異議
    無理由，應予駁回。
三、據上論斷，應依道路交通案件處理辦法第十九條，裁定如主文。
中    華    民    國      八十九      年      九      月        五      日
                                臺灣臺南地方法院交通法庭
                                        法  官  張      菁
右正本證明與原本無異
如不服本裁定應於送達後五日內向本院提出抗告狀
        書記官  林  木  村
中    華    民    國      八十九      年      九      月        五      日


司法院資訊處製作；財團法人民間司法改革基金會備份。
